臺灣高等法院民事判決　九十年度訴易字第一一九號
　　原　　　告　中國國際商業銀行股份有限公司
　　法定代理人　林宗勇李庸三.
　　訴訟代理人　陳德林
　　　　　　　　朱鴻俊
　　　　　　　　陳宗興
　　被　　　告　甲○○
右當事人間請求侵權行為損害賠償事件，本院判決如左：
　　主　　  文
被告應給付原告新台幣貳拾陸萬肆仟伍佰捌拾元，及自民國九十年十二月十三日起至
清償日止，按年息佰分之伍計算之利息。
訴訟費用由被告負擔。
原告之假執行聲請駁回。
    事　　  實
甲、原告方面：
一、聲明：如主文第一、二項所示。並願供擔保，聲請宣告假執行。
二、陳述：
    訴外人乙○○（原告撤回該部分訴訟）於民國（下同）八十七年八、九月間，在
    台北市○○路○段三七一號一樓天堂島PUB結識任職該處之被告，見該處可以信
    用卡消費，認有機可乘，提供盜錄機予被告陸續盜刷客人之信用卡內碼約一百七
    十餘筆予渠，乙○○再與不詳姓名之人偽造信用卡，供不詳人士消費，經台灣台
    北地方法院判決被告及乙○○有罪確定。其中偽造之卡號0000000000000000、
    0000000000000000信用卡，原持卡人裴靜雯、高人傑之信用卡係原告發行，於同
    年十一、二月間遭他人以偽卡冒名消費各一十七萬九千三百八十元、八萬五千二
    百元。為此依民法第一百八十四條第一項後段、第一百八十五條第一項前段規定
    ，請求被告賠償損害及給付遲延利息。
三、證據：提出新聞紙、通知函、消費明細表、持卡人資料查詢表、簽帳單、信用卡
    申請書、台灣台北地方法院八十八年度訴字第三一六號刑事判決書、原告變更登
    記表等影本為證。
乙、被告方面：
一  聲明：駁回原告之訴及假執行之聲請。
二  陳述：
(一)被告昧於小利，以讀碼機為乙○○讀取客人之信用卡內碼，不知犯罪集團據以偽
    造信用卡，銷售他人詐欺消費，故被告非共犯。
(二)損害賠償之債，以有損害之發生及有責任原因事實，並二者間有相當因果關係為
    成立要件。查原告之損害係他人以偽卡消費所生，該使用人始為侵權行為人。被
    告未參與偽造、販售信用卡及持卡消費，不負侵權行為損害賠償責任。
　  理　　  由
一、原告主張：乙○○提供盜錄機予被告，在台北市○○路○段三七一號一樓天堂島
    PUB 陸續盜刷客人之信用卡內碼約一百七十餘筆，乙○○再與不詳姓名之人偽造
    信用卡，供不詳人士消費，經台灣台北地方法院判決被告及乙○○有罪確定；其
    中偽造之卡號0000000000000000、0000000000000000信用卡，原持卡人裴靜雯、
    高人傑之信用卡係原告發行，於同年十一、二月間遭他人以偽卡冒名消費各一十
    七萬九千三百八十元、八萬五千二百元等事實，業據原告提出新聞紙、通知函、
    消費明細表、持卡人資料查詢表、簽帳單、信用卡申請書、台灣台北地方法院八
    十八年度訴字第三一六號刑事判決書、原告變更登記表等影本為證，並有本院八
    十九年度上訴字第四三四九號刑事判決書附卷可稽，復為被告自認，堪信為真正
    。
二、原告依民法第一百八十四條第一項後段、第一百八十五條第一項前段規定，請求
    被告賠償上開消費款二十六萬四千五百八十元，及自起訴狀繕本送達翌日起至清
    償日止，按年息百分之五計算之遲延利息。被告則以：其未參與偽造、販售信用
    卡及持卡詐欺消費行為，不負賠償責任云云置辯。按：
(一)民法第一百八十四條第一項後段規定：故意以背於善良風俗之方法，加損害於他
    人者，負損害賠償責任。又按侵權行為之債，須損害之發生與侵權行為間有相當
    因果關係始能成立，所謂相當因果關係，係以行為人之行為所造成的客觀存在事
    實為觀察基礎，依通常智識經驗判斷，通常均有發生同樣損害結果之可能者，該
    行為與損害之間即有因果關係。查上開犯罪行為，係對原告施用詐術，使其陷於
    錯誤，墊付消費款予特約商店後，無法請求真正持卡人清償帳款，而損害原告之
    利益，行為人顯係故意以背於善良風俗之方法，加損害於原告。又被告盜錄真正
    持卡人之信用卡內碼，乙○○始得據以偽造信用卡供他人詐欺消費，是依通常智
    識經驗判斷，被告之行為與乙○○之行為相結合，始可能造成原告受損，如欠缺
    被告之行為，乙○○無法偽造原告發行之信用卡詐欺消費，進而損害原告之利益
    ，故堪認被告之行為與原告之受損間有相當因果關係。
(二)民法第一百八十五條第一項前段規定：數人共同不法侵害他人之權利者，連帶負
    損害賠償責任。是數人共同為侵權行為加損害於他人，各有賠償其損害全部之責
    任，最高法院十九年上字第一二０二號判例可資參照。查被告雖僅有盜錄行為，
    然其行為與偽造信用卡、詐欺消費之行為相結合，造成原告利益受損，應認被告
    與偽造信用卡、詐欺消費之人共同實施不法行為，加損害於原告，揆諸前揭規定
    ，被告與各該不法侵害之人對原告應連帶負損害賠償責任。
(三)綜上論述，原告請求被告賠償二十六萬四千五百八十元，及自起訴狀繕本送達翌
    日（九十年十二月十三日）起至清償日止，按年息百分之五計算之法定遲延利息
    ，為有理由，應予准許。
三、原告陳明願供擔保，聲請宣告假執行，經核本件命給付之金額，依民事訴訟法第
    四百六十六條規定，不得上訴第三審，一經本院判決即告確定，其聲請假執行，
    無受保護之必要，應予駁回。
四、結論：原告之訴為一部有理由，一部無理由，依民事訴訟法第七十九條但書，判
    決如主文。
中　　華　　民　　國　　九十一　　  年　　　四  　　　月　　　三十  　　日
  　　　　　　　　　　　　台灣高等法院民事第二庭
                                審判長法  官  尤  豐  彥
                                      法  官　魏  麗  娟
                                      法  官  翁  昭  蓉
右正本係照原本作成。
不得上訴。
中　　華　　民　　國　　九十一　　  年　　　四  　　　月　　　三十  　　日
　　　　　　　　　  　　　　　　　　　書記官  吳  美  貞
